最高法院刑事判決　　　　　　　　　　111年度台上字第301號
上　訴　人　王桂枝


上列上訴人因傷害案件，不服臺灣高等法院臺中分院中華民國11
0 年11月2 日第二審判決（110 年度上訴字第1425號，起訴案號
：臺灣臺中地方檢察署110 年度偵字第3989號），提起上訴，本
院判決如下：
    主  文
上訴駁回。
    理  由
一、按刑事訴訟法第377 條規定，上訴於第三審法院，非以判決
    違背法令為理由，不得為之。是提起第三審上訴，應以原判
    決違背法令為理由，係屬法定要件，且必須依據卷內訴訟資
    料為具體之指摘，並足據以辨認原判決已具備違背法令之形
    式者，始屬相當。本件原判決綜合全案證據資料，本於事實
    審法院之推理作用，認定上訴人王桂枝有如其犯罪事實欄所
    載傷害告訴人董素霞之犯行，因而撤銷第一審諭知上訴人無
    罪之判決，改判論上訴人以刑法第277 條第1 項之傷害罪，
    科處罰金新臺幣2 萬元，並諭知罰金易服勞役之折算標準，
    已詳述其憑以認定之證據及理由，對於上訴人所辯何以不足
    採信，亦在理由內詳加指駁及說明，核其所為之論斷，俱有
    卷存證據資料可資覆按，從形式上觀察，原判決尚無足以影
    響其判決結果之違背法令情形存在。
二、上訴人上訴意旨略以：本件上訴人於案發時僅以雙手抱胸阻
    擋董素霞，且雙方子女糾紛已經平息，並無出手毆打董素霞
    之理。原判決僅憑董素霞片面之指述，遽為上訴人不利之認
    定，自屬可議云云。
三、惟證據之取捨與事實之認定，均為事實審法院之職權，苟其
    採證認事，並不違背經驗及論理法則，即不容任意指為違法
    ，而執為適法之第三審上訴理由。原判決認定上訴人因其孫
    女與董素霞之女兒在校糾紛之事而心生不滿，竟基於傷害犯
    意，於民國109 年12月18日下午6 時30分許，在臺中市○○
    區○○路0 段000 號前，以徒手掌摑董素霞之左臉頰成傷等
    情，係綜合董素霞之指述、賢德醫院診斷證明書、警員李元
    顥之職務報告及其他相關證據為其認定依據。並敘明董素霞
    遭上訴人毆打以後，隨即於案發當晚前往賢德醫院就醫，依
    診斷證明書記載之受傷部位、傷勢所示，均與董素霞指述相
    符。且董素霞更於案發後翌（19）日上午9 時40分許，前往
    臺中市政府警察局太平分局新平派出所對上訴人提出傷害告
    訴。另上訴人復不否認與董素霞於案發當時因子女糾紛之事
    而生爭執，則董素霞指證上訴人於激動情緒下進而出手毆打
    董素霞成傷一節，與常情並無不合等旨綦詳，並非專以董素
    霞之指述作為唯一認定依據。且對於上訴人否認犯行，辯稱
    ：伊當時面對靠近之董素霞，僅以雙手抱胸，並未出手毆打
    董素霞云云，究如何不足採信，亦在理由中詳加指駁、說明
    。核其所為之論斷，尚與經驗及論理法則無違，於法亦無不
    合。
四、本件上訴人上訴意旨並未依據卷內訴訟資料，具體指摘原判
    決究有如何不適用法則或適用不當之情形，徒以空泛之詞，
    就原審採證認事職權之適法行使，再事爭執，顯不足據以辨
    認原判決已具備違背法令之形式，揆之首揭說明，其上訴為
    違背法律上之程式，應予駁回。
據上論結，應依刑事訴訟法第395 條前段，判決如主文。
中    華    民    國   111    年    1     月    6     日
                  刑事第一庭審判長法  官  郭  毓  洲  
                                  法  官  林  靜  芬  
                                  法  官  周  盈  文  
                                  法  官  蔡  憲  德  
                                  法  官  林  英  志  
本件正本證明與原本無異
                                  書記官
中    華    民    國   111    年    1     月    11    日